【裁判字號】    97,審訴,625
【裁判日期】    970523
【裁判案由】    毒品危害防制條例
【裁判全文】
臺灣桃園地方法院宣示判決筆錄         97年度審訴字第625號
公  訴  人  臺灣桃園地方法院檢察署檢察官
被      告  乙○○
指定辯護人  本院公設辯護人丙○○
上列被告因違反毒品危害防制條例案件，於中華民國97年5 月23
日下午4 時許，在本院第十法庭宣示判決，出席職員如下：
          法  官  江振義
          書記官  林韡婷
法官起立朗讀判決主文、犯罪事實要旨、附記事項、處罰條文，
及告以上訴限制、期間並提出上訴狀之法院，且諭知記載其內容
：
一、主  文：
    乙○○施用第一級毒品，累犯，處有期徒刑拾月，扣案之第
    一級毒品海洛因壹包（驗餘毛重零點肆壹公克）沒收銷燬之
    ；又施用第二級毒品，累犯，處有期徒刑陸月，扣案之第二
    級毒品甲基安非他命壹包（毛重零點貳伍公克）沒收銷燬之
    。應執行有期徒刑壹年貳月，扣案之第一級毒品海洛因壹包
    （驗餘毛重零點肆壹公克）、第二級毒品甲基安非他命壹包
    （毛重零點貳伍公克）均沒收銷燬之。
二、犯罪事實要旨：
    乙○○前於民國87年間因施用毒品案件，經本院以87年度毒
    聲字第317 號裁定送觀察、勒戒，因無繼續施用傾向，於87
    年7 月2 日執行完畢釋放出所，並經臺灣桃園地方法院檢察
    署檢察官以87年度少連偵字第214 號為不起訴處分確定；復
    於88年間因施用毒品案件，經本院以88年度毒聲字第2024號
    裁定送觀察、勒戒，因有繼續施用毒品傾向，經本院以88年
    度毒聲字第6198號裁定令入戒治處所施以強制戒治，嗣經本
    院以89年度毒聲字第1492號裁定停止戒治併付保護管束出所
    ，於89年10月18日保護管束期滿未經撤銷而視為執行完畢，
    該次施用毒品案件並經本院以88年度易字第2527號判決判處
    有期徒刑4 月確定；繼於90年間因施用毒品案件，經本院以
    90年度毒聲字第1692號裁定令入戒治處所施以強制戒治，嗣
    經本院以91年度毒聲字第497 號裁定停止戒治併付保護管束
    出所，於91年7 月1 日保護管束期滿未經撤銷而視為執行完
    畢，該次施用毒品案件並經本院以90年度訴字第1473號判決
    判處有期徒刑7 月、6 月，應執行有期徒刑1 年確定，與前
    開有期徒刑4 月接續執行，於92年6 月29日縮刑期滿執行完
    畢；再於93年間因施用毒品案件，經本院以94年度訴緝字第
    83號判決判處有期徒刑10月、6 月，應執行有期徒刑1 年2
    月確定，於96年1 月22日縮刑期滿執行完畢（於本案均構成
    累犯）。詎仍不知悔改，基於施用第一級毒品之犯意，於96
    年12月11日下午1 時多許，在桃園縣八德市某路旁，施用第
    一級毒品海洛因1 次；另基於施用第二級毒品之犯意，於96
    年12月9 日至10日間某時，在臺灣地區不詳處所，施用第二
    級毒品甲基安非他命1 次。嗣先於96年12月11日下午4 時40
    分許，在桃園縣桃園市○○○街8 號前及於96年12月14日凌
    晨3 時25分許，在桃園縣桃園市○○路與天祥五街口為警查
    獲，並扣得其持有之第一級毒品海洛因1 包（驗餘毛重0.41
    公克『另案扣於甲○97毒偵字第19、159 號案件』）、第二
    級毒品甲基安非他命1 包（毛重0.25公克）。
三、附記事項：
    本案起訴書雖未具體特定被告施用第一、二級毒品之犯罪時
    間，而僅以被告於96年12月14日凌晨4 時50分許為警採尿時
    起回溯26小時及96小時內某時，在臺灣地區某不詳處所，有
    施用第一級毒品海洛因及第二級毒品甲基安非他命各1 次之
    犯行。查：上揭犯罪事實欄所載之施用第一、二級毒品時間
    ，迭據被告於警詢、偵訊及本院審理時坦認不諱，而其於96
    年12 月14 日為警查獲後採集之尿液檢體，經送臺灣檢驗科
    技股份有限公司以酵素免疫分析法（EI A）初步檢驗，再以
    氣相層析質譜儀分析（GC/MS） 為確認檢驗，結果確呈鴉片
    類（可待因、嗎啡）、安非他命類（包括安非他命、甲基安
    非他命）陽性反應，此有桃園縣政府警察局被採尿人尿液暨
    毒品真實姓名與編號對照表及臺灣檢驗科技股份有限公司濫
    用藥物尿液檢驗報告各1 份附卷可稽；按初次吸食煙毒者，
    經人體代謝作用於8 小時內，約有80％之量排出，24小時後
    ，約有百分之90％排出，72小時後仍有微量排出，依個人體
    質不同排出時間亦有差異，尤其成癮者其於吸食後120 小時
    內所採尿液，配合具公信力之儀器，仍可驗出等情，有憲兵
    司令部80年3 月25日80年鑑驗字0999號函可參，準此，被告
    尿液中既驗得海洛因反應，可徵其於採尿回溯前120 小時（
    5 日）內某時有施用毒品海洛因之事實，堪可認定；而安非
    他命經口服投與後，約70％於20小時內自尿中排出，約90％
    於96 小 時內自尿中排出，如僅憑尿液中呈安非他命陽性反
    應，並無法確實推算吸食時間距採集時間之長短，惟依上述
    資料推斷，最長可能不會超過4 日等情，亦有行政院衛生署
    藥物食品檢驗局81藥檢壹字第001156號函可憑；且以氣相層
    析質譜分析法作藥物及其代謝產物之定性及定量分析檢驗者
    ，幾乎不會有偽陽性反應產生，亦即如尿液中未含有煙毒之
    反應者，即不可能產生因藥物所引起之偽陽性反應，此為毒
    品檢驗學之常規，亦為本院辦理相關違反毒品危害防制條例
    案件所知悉，是以上開檢驗結果當足以認定為真實而堪予採
    信。從而，被告為警查獲後所採集之尿液檢體送驗後既呈鴉
    片類（可待因、嗎啡）、安非他命類（包括安非他命、甲基
    安非他命）陽性反應，依上開說明，足認被告有於上開為警
    採尿時回溯前120 小時、96小時內某時，確有施用第一、二
    級毒品犯行。從而，被告前開自白核與事實相符，可以採信
    ，是本件被告施用第一、二級毒品之時間，可確定如事實欄
    所載，且未逾起訴書所載可得特定之施用時間，自可認定與
    起訴書所載之施用毒品事實為同一之犯罪事實，附此敘明。
四、處罰條文：
    毒品危害防制條例第10條第1 項、第2 項、第18條第1 項前
    段，刑法第11條、第47條第1 項、第51條第5 款。
五、協商判決除有刑事訴訟法第455 條之4 第1 項第1 款於本訊
    問程序終結前，被告撤銷協商合意或檢察官撤回協商聲請者
    ；第2 款被告協商之意思非出於自由意志者；第4 款被告所
    犯之罪非第455 條之2 第1 項所定得以協商判決者；第6 款
    被告有其他較重之裁判上一罪之犯罪事實者；第7 款法院認
    應諭知免刑或免訴、不受理者情形之一，及違反同條第2 項
    「法院應於協商合意範圍內為判決；法院為協商判決所科之
    刑，以宣告緩刑或2 年以下有期徒刑、拘役或罰金為限」之
    規定者外，不得上訴。
六、如有前述例外得上訴之情形，又不服本件判決，得自收受判
    決送達後10日內，向本院提出上訴書狀，上訴於第二審法院
    。
中    華    民    國    97    年     5    月    23    日
                        刑事庭    法  官  江振義
                                  書記官  林韡婷
以上正本證明與原本無異。
                                  書記官  林韡婷
中    華    民    國    97    年    5     月    23    日
附錄本案論罪科刑依據之法條：
毒品危害防制條例第10條
施用第一級毒品者，處 6 月以上 5 年以下有期徒刑。
施用第二級毒品者，處 3 年以下有期徒刑。


司法院資訊處製作；財團法人民間司法改革基金會備份。
